【裁判字號】    89,易,252
【裁判日期】    890607
【裁判案由】    詐欺
【裁判全文】
臺灣苗栗地方法院刑事判決                          八十九年度易字第二五二號
    公  訴  人  臺灣苗栗地方法院檢察署檢察官
    被      告  甲○○
右被告因詐欺案件，經檢察官提起公訴（八十八年度偵字第五七九九號)，本院判決
如左：
    主  文
甲○○無罪。
    理  由
一、公訴意旨略如起訴書所載（如附件）。
二、按犯罪事實應依證據認定之，無證據不得推定其犯罪事實；不能證明被告犯罪者
    ，應諭知無罪之判決，刑事訴訟法第一百五十四條、第三百零一條第一項分別定
    有明文。又告訴人之告訴，係以使被告受刑事訴追為目的，是其陳述是否與事實
    相符，仍應調查其他証據以資審認，最高法院五十二年台上字第一三００號著有
    判例，可資參照。又刑法第三百三十九條第一項詐欺罪之成立，以意圖為自己或
    第三人不法之所有，以詐術使人將本人或第三人之物交付為要件。所謂以詐術使
    人交付，必須被詐欺人因其詐術而陷於錯誤，若其所用方法不能認為詐術，亦不
    致使人陷於錯誤，即不構成該罪，最高法院四十六年台上字第二六０號著有判例
    ，可資參照。
三、訊據被告甲○○堅決否認如公訴意旨所載之犯行，辯稱：無詐欺意圖等語。而公
    訴意旨認被告涉有詐欺罪嫌，無非係以被害人董天賜之指訴、消費帳單及本票三
    紙及被告當時月薪僅三萬元，惟其家用已須二萬餘元，顯無餘力可負擔高額消費
    等為其論據。
四、經查被告於民國八十七年十一月、十二月間因在營造公司上班，常與廠商至告訴
    人所經營之「客來思樂」酒店消費，與告訴人熟識，並經告訴人同意被告可在該
    酒店簽帳，以供其消費之便利。茲因被告之簽帳中，有三張簽單共計消費新台幣
    （下同）三萬一千九百元，經告訴人持被告開具之本票竟未付款，遂提出詐欺告
    訴，經檢察官傳喚被告到庭辯稱：伊確有去消費，伊也會付款，只是當時一時沒
    錢，告訴人也沒有來收，致而拖延等情，業據告訴人及被告等於偵查中陳述明白
    ，而被告嗣後經與告訴人協議分期攤還，並於八十九年一月二十六日至三十日己
    將前揭款項悉數清償等情，亦據被告在本院審理中供陳在卷，並經告訴人到庭証
    述「被告應無詐欺之意圖，雙方誤會業已冰釋」等語無訛，復有前開簽單、本票
    等附卷可證，足證本件僅係民事糾紛，且已獲終局解決，參諸被告當時所簽帳款
    僅三萬餘元，依被告當時月薪每月亦有三萬餘元而言，其所簽帳款尚非過多，亦
    不得據此逕謂被告即無資力，揆諸前揭判例，即不得謂被告自始有詐欺之犯意，
    此外復查無其他積極之證據，足資證明被告有如公訴意旨所指之上開犯行，是公
    訴人所指被告涉有上開詐欺取財罪嫌，尚屬不能證明，自應為無罪之諭知。
五、據上論斷，應依刑事訴訟法第三百零一條第一項，判決如主文。
本案經檢察官吳義聰到庭執行職務
中      華      民      國    八十九    年      六      月      七      日
                                      臺灣苗栗地方法院刑事庭
                                          法  官  楊  台  清
右正本證明與原本無異。
如不服本判決，應於判決送達後十日內向本院提出上訴狀（應附繕本），上訴於臺灣
高等法院臺中分院。
                                          書記官  李  惠  雯
中      華      民      國    八十九    年      六      月      七      日


司法院資訊處製作；財團法人民間司法改革基金會備份。
